【裁判字號】    95,聲,1018
【裁判日期】    951012
【裁判案由】    返還提存物
【裁判全文】
臺灣桃園地方法院民事裁定              95年度聲字第1018號
聲  請  人  和潤企業股份有限公司
法定代理人  乙○○
相  對  人  甲○○
                        3樓
上列聲請人聲請返還擔保金事件，本院裁定如下：
    主  文
本院九十年度存字第四０四０號提存事件，聲請人所提存之擔保
金新臺幣壹拾壹萬貳仟陸佰元，准予返還。
聲請程序費用由相對人負擔。
    理  由
一、按訴訟終結後，供擔保人證明已定20日以上之期間，催告受
    擔保利益人行使權利而未行使者，法院應依供擔保人之聲請
    ，以裁定命返還其提存物或保證書；第一百零四條之規定，
    於其他依法令供訴訟上之擔保者準用之，民事訴訟法第一百
    零四條第一項第三款、第一百零六條分別定有明文。而此所
    謂訴訟終結，應從廣義解釋，包括執行程序終結在內，亦即
    債權人若確已聲請撤銷假扣押裁定，並撤回假扣押執行之聲
    請，復定20日以上之期間催告受擔保利益人即相對人行使權
    利而未行使者，不妨適用上開條文之規定，准許債權人領回
    其因聲請假扣押而提供之擔保金，最高法院75年度台抗字第
    261 號裁判意旨足資參照。
二、本件聲請意旨略以：聲請人與相對人清償債務假扣押事件，
    前遵鈞院90年度全字第7733號假扣押裁定，以鈞院90年度存
    字第4040號提存擔保金新臺幣11萬2600元在案。茲因聲請人
    業已聲請撤銷假扣押裁定（94年度全聲字第439 號），並撤
    回上開假扣押之90年度執全字第4043號執行程序，是本件假
    扣押之執行程序已經終結，聲請人復於此執行程序終結後，
    於95年5 月16日以台北松江路郵局第1300號存證信函通知相
    對人於收受後20日內行使權利，而相對人於95年5 月23日收
    受前開通知後，於所定期間屆滿仍未行使權利，爰依法聲請
    准予返還前開擔保金等語。並提出94年度全聲字第439 號民
    事裁定暨確定證明書、台北松江路郵局第1300號存證信函暨
    回執正本、相對人戶籍謄本各1 份為證。
三、經查，聲請人所主張其前遵本院上開假扣押裁定提存上開擔
    保金，嗣後已聲請撤回上開假扣押執行及撤銷假扣押裁定之
    事實，業經本院依職權調閱上開各卷宗查核屬實。次查，聲
    請人確於上開假扣押執行程序終結後，於95年5 月16日以台
    北松江路郵局第1300號存證信函通知相對人於收受後20日內
    行使權利，而相對人業於95年5 月23日收受此存證信函無訛
    ，有上開存證信函暨收件回執、相對人戶籍謄本各1 份附卷
    可按。末查，相對人逾上開受催告期間迄今並未行使權利之
    事實，亦經本院依職權查詢無訛，有本院民事紀錄科查詢表
    2 紙、臺灣臺北地方法院95年8 月10日北院錦文人字第0950
    004307號函1 紙在卷足憑。又本院經函相對人對本件聲請事
    件於函到5 日內陳報意見，此函於95年9 月1 日寄存送達於
    坪頂派出所，於95年9 月12日發生送達效力，有送達證書1
    紙在卷可稽，而相對人迄今未向本院陳報意見，足認聲請人
    上開主張堪信為真實。揆諸上揭法律規定及說明，聲請人本
    件聲請，於法尚無不合，應予准許。
四、依民事訴訟法第106 條、第104 條第1 項第3 款、第95條、
    第78條，裁定如主文。
中    華    民    國    95    年    10    月    12    日
                      民事第二庭  法  官  蔡寶樺
以上正本係照原本作成
如對本裁定抗告須於裁定送達後10日內向本院提出抗告狀，並繳
納抗告裁判費新臺幣1,000 元。
中    華    民    國    95    年    10    月    12    日
                                  書記官  李家


司法院資訊處製作；財團法人民間司法改革基金會備份。
